Andri Sulistyo

in Andri Sulistyo



- Perumahan Mutiara Cileungsi A Blok K 21 RT.01/13, Situsari Cileungsi Kab Bogor, Jawa Barat
- T 0818634519
- (O) @dzu.al.faqar



PROFIL

Saya Andri Sulistyo. Etos kerja disiplin, jujur dan bertanggung jawab selalu saya utamakan dalam menyelesaikan setiap pekerjaan. Saya lulusan SMAN 1 Jonggol. Saya aktif berorganisasi, mengikuti pelatihan, dan memiliki beberapa pengalaman kerja. Saya memiliki semangat & motivasi tinggi, mudah beradaptasi, tertarik untuk mempelajari hal baru dan berusaha untuk ikut berkontribusi dalam memajukan perusahaan.

Status: Sudah Menikah

Agama: Islam

: Gresik, 22 Mei 1987 TTL

TB/BB: 160 cm/45kg



KEMAMPUAN

- Microsoft Word
- Microsoft Excel
- Microsoft Power Point
- Adobe
- **Corel Draw**
- SAP
- TLS
- **TDMS**



BAHASA

- Bahasa Indonesia
- Bahasa Inggris



HOBI





Kuliner



PENDIDIKAN



2002 - 2004

1999 - 2002 SLTP Nuurushshibyan

1994 - 1999 SD Negeri 1 Bambe

PENGALAMAN KERJA



- PT. Toyota Astra Motor 2016 - 2018
 - Staff administrasi receiving-in
 - Staff administrasi storage
 - Staff administrasi data stock gudang
 - Staff administrasi tiket
 - Staff administasi delivery arrangement
 - Staff administrasi expedisi car carrier, shipment dan seld drive
 - Staff administasi report kpi
- PT. Astra Internasional-A2000 2010 - 2015
 - Staff administrasi delivery advisor
 - Staff administrasi delivery arrangement
 - Staff administrasi receiving-out
 - Staff administrasi General affair
 - Staff administrasi budget tahunan
 - Staff administrasi report bbm dan skck
 - Staff administrasi stock opname nasional
 - Staff administrasi report kpi
- Staff administrasi expedisi shipment

ORGANISASI



- Ketua Cabang Peza Zakat 2012 - 2015
- **2002 2004** PMR SMAN 1 Jonggol

PELATIHAN

- Training 5R
- Training Safety Driving
- Training NEW TLS dan TDMS

